臺灣臺中地方法院刑事判決
111年度交簡上字第235號
上  訴  人  臺灣臺中地方檢察署檢察官
被      告  楊連春




上列上訴人因被告公共危險案件，不服本院111年度交簡字第271
號中華民國111年5月27日第一審刑事簡易判決（起訴書案號：11
1年度速偵字第999號），提起上訴，本院管轄之第二審合議庭判
決如下：
    主    文
上訴駁回。
　　犯罪事實及理由
一、本案經本院審理結果，認原判決認事用法，均無違誤，量刑
    亦屬妥適，應予維持，爰依刑事訴訟法第455條之1第3項及
    第373條規定，除證據部分補充「被告乙○○於本院第二審準
    備程序、審理程序中之自白」外，就本判決之事實、證據及
    理由，均引用第一審判決書之記載（如附件）。
二、上訴意旨略以：參照本案起訴書犯罪事實欄、證據並所犯法
    條欄記載之內容，以及卷內刑案查註紀錄表、矯正簡表，檢
    察官已踐行主張並具體指出被告構成累犯並依法加重其刑之
    證明方法，原審未查明上情，顯有應於審判期日調查之證據
    未予調查、判決不備、所載理由矛盾之違背法令及違反罪刑
    法定原則之瑕疵。原審認事用法及量刑未洽，爰提起上訴，
    請撤銷原判決，另為適法之判決等語。
三、上訴駁回之理由：
（一）按法院於審酌被告是否適用累犯規定加重其刑時，訴訟程
      序上應先由檢察官就前階段被告構成累犯之事實，以及後
      階段應加重其刑之事項，主張並具體指出證明方法後，法
      院才需進行調查與辯論程序，而作為是否加重其刑之裁判
      基礎。倘檢察官未主張或具體指出證明方法時，可認檢察
      官並不認為被告構成累犯或有加重其刑予以延長矯正其惡
      性此一特別預防之必要，是法院不予調查，而未論以累犯
      或依累犯規定加重其刑，即難謂有應調查而不予調查之違
      法。又檢察官若未主張或具體指出證明方法，法院因而未
      論以累犯或依累犯規定加重其刑，基於累犯資料本可於刑
      法第57條第5款「犯罪行為人之品行」負面評價，則該可
      能構成累犯之前科、素行資料既已列為量刑審酌事由，依
      重複評價禁止精神，自無許檢察官事後循上訴程序，以該
      業經列為量刑審酌之事由應改論以累犯並加重其刑為由，
      指摘原判決未依累犯規定加重其刑違法或不當，最高法院
      110年度台上字第5660號刑事判決意旨參照。
（二）經查，本件起訴書敘明「乙○○前有5次公共危險犯行，第4
      、5案，因公共危險案件，經法院分別判處有期徒刑5月、
      4月併科罰金臺幣3萬元確定，定應執行有期徒刑8月確定
      ，於108年9月2日罰金易服勞役執行完畢，又於109年間，
      因竊盜案件，經法院判處有期徒刑4月確定，於110年3月1
      3日執行完畢。...又被告有犯罪事實欄之論罪科刑執行情
      形，有本署刑案資料查註紀錄表附卷可參，其於5年內故
      意再犯本件有期徒刑以上之罪，為累犯，請依刑法第47條
      第1項規定加重其刑」等語，且⑴被告前因強制性交經本院
      105年度侵訴字第114號案件判處有期徒刑1月8月，後迭經
      臺灣高等法院臺中分院、最高法院駁回上訴而確定，再因
      酒後駕車之公共危險案件經本院106年度沙交簡字第138號
      案件判處有期徒刑4月、併科罰金新臺幣1萬元，上開二案
      有期徒刑部分經臺灣高等法院臺中分院106年度聲字第174
      6號裁定定應執行刑1年11月，⑵又因酒後駕車之公共危險
      案件，經本院106年度沙交簡字第466號案件判處有期徒刑
      5月，及經本院106年度沙簡字第277號案件判處有期徒刑4
      月、併科罰金新臺幣3萬元，上開二案有期徒刑部分經本
      院106年度聲字第4424號裁定定應執行刑8月。被告於106
      年5月23日入監接續執行上開⑴、⑵徒刑，於108年7月25日
      縮短刑期假釋，接續執行上開⑴、⑵罰金易服勞役，於108
      年9月2日出監，於108年11月26日縮刑期滿，假釋未經撤
      銷視為執行完畢；被告又因竊盜罪經本院109年度沙簡字
      第500號案件判處有期徒刑4月，於109年11月14日入監執
      行，於110年3月13日縮刑期滿出監等情，有臺灣高等法院
      被告前案紀錄表可查，並有檢察官於本院第二審時所提相
      關起訴書影本、聲請簡易判決處刑書影本、刑事判決影本
      、刑事裁定影本在卷可稽（見簡上卷第23至80頁），並為
      被告於本院第二審審理時所不爭執（見簡上卷第164至165
      頁），其於執行完畢後5年內故意再犯本案有期徒刑以上
      之罪，固可認定。惟原判決於論罪科刑之理由已說明將被
      告之前科紀錄（包含竊盜、妨害性自主及相類公共危險等
      前科紀錄）列入刑法第57條第5款犯罪行為人之品行之審
      酌事項，既已將被告構成累犯之前科、素行列為量刑之審
      酌事由而予充分評價，基於無害違誤，原判決仍屬可以維
      持。是依本院上開說明，原判決未依累犯加重其刑，難謂
      有何應調查而不予調查、理由不備、理由矛盾、違背法令
      及違反罪刑法定原則之違法。是以檢察官之上訴並無理由
      ，應予駁回。
據上論斷，應依刑事訴訟法第455條之1第1項、第3項、第368條
、第373條，判決如主文。
本案經檢察官何宗霖提起公訴，檢察官朱介斌提起上訴，檢察官
甲○○到庭執行職務。　　
中　　華　　民　　國　　111 　年　　11　　月　　29　　日
            刑事第十九庭　審判長法　官　李昇蓉
　　　　　　　　　　　  　　　　法  官　李依達
　　　　　　　　　　　　  　　　法  官　張美眉
以上正本證明與原本無異。
不得上訴。
　　　　　　　　　　　　　　　　書記官　賴宥妡　　　　　
中　　華　　民　　國　　111 　年　　11　　月　　29　　日
附錄論罪科刑法條
中華民國刑法第185條之3
駕駛動力交通工具而有下列情形之一者，處3年以下有期徒刑，
得併科30萬元以下罰金：
一、吐氣所含酒精濃度達每公升零點二五毫克或血液中酒精濃度
    達百分之零點零五以上。
二、有前款以外之其他情事足認服用酒類或其他相類之物，致不
    能安全駕駛。
三、服用毒品、麻醉藥品或其他相類之物，致不能安全駕駛。
因而致人於死者，處3年以上10年以下有期徒刑，得併科2百萬元
以下罰金；致重傷者，處1年以上7年以下有期徒刑，得併科1百
萬元以下罰金。
曾犯本條或陸海空軍刑法第54條之罪，經有罪判決確定或經緩起
訴處分確定，於十年內再犯第1項之罪因而致人於死者，處無期
徒刑或5年以上有期徒刑，得併科3百萬元以下罰金；致重傷者，
處3年以上10年以下有期徒刑，得併科2百萬元以下罰金。

附件
臺灣臺中地方法院刑事簡易判決
111年度交簡字第271號
公　訴　人　臺灣臺中地方檢察署檢察官
被　　　告　乙○○　男　民國00年0月0日生
　　　　　　　　　　身分證統一編號：Z000000000號
　　　　　　　　　　住○○市○○區○○路0號
上列被告因公共危險案件，經檢察官提起公訴（111年度速偵字
第999號），被告自白犯罪，本院認宜以簡易判決處刑，爰不經
通常程序，逕以簡易判決處刑如下：
    主      文
乙○○駕駛動力交通工具而吐氣所含酒精濃度達每公升零點二五毫
克以上，處有期徒刑陸月，併科罰金新臺幣陸萬元，有期徒刑如
易科罰金，罰金如易服勞役，均以新臺幣壹仟元折算壹日。
    事實及理由
一、本件犯罪事實及證據，除下列補充外，其餘均引用檢察官起
    訴書之記載（如附件）：
　㈠犯罪事實第10列「自用小客車」補充為「自用小客貨車」。
　㈡證據補充「車籍查詢資料1份」。
二、核被告乙○○所為，係犯刑法第185條之3第1項第1款駕駛動力
    交通工具而吐氣所含酒精濃度達每公升0.25毫克以上之罪
　　。另被告固有如聲請意旨所指公共危險、竊盜等前科紀錄之
    素行，此外被告曾有因公共危險及妨害性自主等案件而於10
    8年間經徒刑執行完畢等前科紀錄之素行，惟聲請意旨並未
    就被告構成累犯之事實及應加重其刑之事項具體指出證明方
    法，本案自不能逕論以刑法第47條第1項所指累犯或依該規
    定加重其刑，爰僅於本判決後述依刑法第57條科刑時一併衡
    酌被告之前揭素行（最高法院110年度台上字第5660號判決
    意旨參照）。
三、爰審酌被告此次酒後駕車已非初犯，其對於不得酒後駕車之
    規範應知之甚詳，且明知酒精成分對人之意識有不良影響，
    猶枉顧法律禁止規範而犯下本罪，對於交通往來顯已造成高
    度危險，甚為不該，並衡酌本案被告於酒後所駕駛交通工具
　　、行駛之道路及其吐氣所含酒精濃度，暨被告犯後迭坦承犯
    行等各情，參以被告前有竊盜、妨害性自主及相類公共危險
    等前科紀錄之素行，其所受教育反映之智識程度、就業情形
　　、家庭經濟及生活狀況等一切情狀（見偵卷第25頁），量處
    如主文所示之刑，並諭知有期徒刑如易科罰金及罰金如易服
    勞役之折算標準，以示懲儆。
四、依刑事訴訟法第449條第2項、第454條第2項，刑法第185條
    之3第1項第1款、第41條第1項前段、第42條第3項前段，刑
    法施行法第1條之1第1項，逕以簡易判決處刑如主文。
五、如不服本判決，得於判決書送達之日起20日內，以書狀敘述
    理由（須附繕本），向本院提出上訴。
本案經檢察官何宗霖提起公訴，檢察官朱介斌到庭執行職務。
中　　華　　民　　國　　111 　年　　5 　　月　　27　　日
                  刑事第十三庭  法  官   陳怡秀
以上正本證明與原本無異。
　　　　　　　　  　　　　　    書記官   陳倨篁
中　　華　　民　　國　　111 　年　　5 　　月　　27　　日
附錄本案論罪科刑法條：
中華民國刑法第185條之3第1項第1款
駕駛動力交通工具而有下列情形之一者，處3年以下有期徒刑，
得併科30萬元以下罰金：
一、吐氣所含酒精濃度達每公升零點二五毫克或血液中酒精濃度
    達百分之零點零五以上。
二、有前款以外之其他情事足認服用酒類或其他相類之物，致不
    能安全駕駛。
三、服用毒品、麻醉藥品或其他相類之物，致不能安全駕駛。
因而致人於死者，處3年以上10年以下有期徒刑，得併科2百萬元
以下罰金；致重傷者，處1年以上7年以下有期徒刑，得併科1百
萬元以下罰金。
曾犯本條或陸海空軍刑法第54條之罪，經有罪判決確定或經緩起
訴處分確定，於十年內再犯第1項之罪因而致人於死者，處無期
徒刑或5年以上有期徒刑，得併科3百萬元以下罰金；致重傷者，
處3年以上10年以下有期徒刑，得併科2百萬元以下罰金。

附件：
臺灣臺中地方檢察署檢察官起訴書
                                    111年度速偵字第999號
　　被　　　告　乙○○　男　36歲（民國00年0月0日生）
　　　　　　　　　　　　住○○市○○區○○路0號
　　　　　　　　　　　　國民身分證統一編號：Z000000000號
上列被告因公共危險案件，業經偵查終結，認應提起公訴，茲將
犯罪事實及證據並所犯法條敘述如下：
　　　　犯罪事實
一、乙○○前有5次公共危險犯行，第4、5案，因公共危險案件，
    經法院分別判處有期徒刑5月、4月併科罰金臺幣3萬元確定
    ，定應執行有期徒刑8月確定，於108年9月2日罰金易服勞役
    執行完畢，又於109年間，因竊盜案件，經法院判處有期徒
    刑4月確定，於110年3月13日執行完畢。詎仍不知悔改，自1
    11年3月1日晚間11時30分許起至翌(2)日凌晨0時30分許止，
    在臺中市梧棲區大仁路2段之浧峰公司內，飲用啤酒2罐後，
    其吐氣所含酒精濃度已達每公升0.25毫克以上，仍於同年月
    2日凌晨0時45分前某時許，駕駛車牌號碼000-0000號自用小
    客車上路。嗣於同年月2日凌晨0時45分許，行經臺中市梧棲
    區大仁路2段與港埠路2段交岔路口時，因大燈未使用，為警
    攔檢發現其酒味濃厚，於同年月2日凌晨0時56分許，測得其
    吐氣所含酒精濃度達每公升0.44毫克，而查悉上情。
二、案經臺中市政府警察局清水分局報告偵辦。
　　　　證據並所犯法條
一、上開犯罪事實，業據被告乙○○於警詢及本署偵查中坦承不諱
    ，復有員警職務報告、臺中市政府警察局當事人酒精測定紀
    錄表各1份及臺中市政府警察局舉發違反道路交通管理事件
    通知單3份等附卷可稽。足認被告之自白與事實相符，其犯
    嫌堪以認定。
二、核被告所為，係犯刑法第185條之3第1項第1款之公共危險罪
    嫌。又被告有犯罪事實欄之論罪科刑執行情形，有本署刑案
    資料查註紀錄表附卷可參，其於5年內故意再犯本件有期徒
    刑以上之罪，為累犯，請依刑法第47條第1 項規定加重其刑
    。
三、依刑事訴訟法第251條第1項提起公訴。
　　此　致
臺灣臺中地方法院
中　　華　　民　　國　 111　　年　　3 　　月　　8 　　日
　　　　　　　　　　　　　　　檢 察 官  　何宗霖
本件正本證明與原本無異
中　　華　　民　　國　 111　　年　　3 　　月　　13　　日
                              書 記 官    陳怡安
所犯法條：
刑法第185條之3第1項第1款
附錄本案所犯法條全文
中華民國刑法第185條之3
駕駛動力交通工具而有下列情形之一者，處 3 年以下有期徒刑
，得併科 30 萬元以下罰金：
一、吐氣所含酒精濃度達每公升零點二五毫克或血液中酒精濃度
    達百分之零點零五以上。
二、有前款以外之其他情事足認服用酒類或其他相類之物，致不
    能安全駕駛。
三、服用毒品、麻醉藥品或其他相類之物，致不能安全駕駛。
因而致人於死者，處 3 年以上 10 年以下有期徒刑，得併科 2
百萬元以下罰金；致重傷者，處 1 年以上 7 年以下有期徒刑，
得併科 1 百萬元以下罰金。
曾犯本條或陸海空軍刑法第 54 條之罪，經有罪判決確定或經緩
起訴處分確定，於十年內再犯第 1 項之罪因而致人於死者，處
無期徒刑或 5 年以上有期徒刑，得併科 3 百萬元以下罰金；致
重傷者，處 3 年以上 10 年以下有期徒刑，得併科 2 百萬元以
下罰金。